LUCAS VERGARA

PROGRAMADOR

PERFIL PROFESIONAL

Programador con 6 meses de experiencia y especialista en tecnologías del lado del servidor. Experiencia desarrollando y manteniendo sistemas de información estatales utilizados en todo el país. Capaz de trabajar en equipos organizados bajo metodologías y herramientas ágiles.

CONOCIMIENTOS

- React y NextJS
- Typescript
- Lenguaje SQL, MySql, PostgreSQL
- C# con .NET Framework
- Git con Github y Azure Devops
- Docker
- Google Cloud

CONTACTO

+569 3036 0075 https://lucasign.me lucas.ivergara18@gmail.com Santiago, Chile

EXPERIENCIA LABORAL

Desarrollador de Software

Kuantum SpA. (Marzo 2022 - Actual)

- Trabajo en conjunto con el equipo y jefe de proyectos utilizando metodologías ágiles (Scrum y Azure Devops).
- Construcción de aplicaciones utilizando MvC con .Net Framework y Symfony.
- Desarrollo de interfaces de comunicación con .NET y aplicaciones del lado del cliente utilizando React (Next JS).

Práctica profesional Técnico en Telecomunicaciones

Open Systems. (2018 - 2019)

- Instalación y mantención de Software (Sistemas operativos, drivers y programas base)
- Instalación de Hardware en diversas cadenas de comida rápida.

EDUCACIÓN

Universidad Técnica Federico Santa María Ingenieria de Ejecución en Software 2022 - Actual

Universidad Técnica Federico Santa María Técnico Universitario en Informática 2020 - 2022

Colegio Particular San Mateo

Técnico en Telecomunicaciones 2017 - 2019